---
title: "Tugas Modul 4_Praktikum Data Science"
author: "Taufik Sahid Fadhil"
date: "2022-09-20"
output: pdf_document
---

```{r setup, include=FALSE}
knitr::opts_chunk$set(echo = TRUE)
```

```{r library}
library(dslabs)
data(murders)

```

## Soal Nomor 1

Gunakan operator aksesor (\$) untuk mengakses variabel populasi dan menyimpannya pada objek baru "pop". Kemudian gunakan fungsi sort untuk mengurutkan variabel "pop". Pada langkah terakhir, gunakan operator ([) untuk menampilkan nilai populasi terkecil.

```{r Jawaban Nomor 1}
pop<-murders$population
sort(pop)
pop[51]

```

## Soal Nomor 2

Tampilkan indeks dari data yang memiliki nilai populasi terkecil. Petunjuk: gunakan fungsi order.

```{r Jawaban Nomor 2}
max(order(murders$population))

```

## Soal Nomor 3

Dengan fungsi which.min, Tulis satu baris kode yang dapat menampilkan hasil yang sama dengan langkah diatas.

```{r Jawaban Nomor 3}
which.min(murders$population)
```

## Soal Nomor 4

Tampilkan nama negara yang memiliki populasi terkecil

```{r Jawab No.4}
murders$state[which.min(murders$population)]
```

## Soal Nomor 5

Gunakan fungsi rank untuk menentukan peringkat populasi dari tiap negara bagian, dimulai dari nilai terkecil hingga terbesar. Simpan hasil pemeringkatan di objek baru "ranks", lalu buat data frame baru yang berisi nama negara bagian dan peringkatnya dengan nama "my_df"

```{r Jawaban Nomor 5}
ranks<-rank(murders$population)
states<-c(murders$state)
my_df<-data.frame(state=states, rank=ranks)
```

## Soal Nomor 6

Ulangi langkah sebelumnya, namun kali ini urutkan my_df dengan fungsi order agar data yang ditampilkan merupakan data yang telah diurutkan dari populasi yang paling tidak padat hingga ke yang terpadat. Petunjuk: buat objek "ind" yang akan menyimpan indeks yang diperlukan dalam mengurutkan data populasi

```{r Jawaban Nomor 6}
ind <- order(my_df$rank)
my_df[ind,]
```

## Soal Nomor 7

Untuk keperluan analisis data, akan dibuat plot yang memvisualisasikan total pembunuhan terhadap populasi dan mengidentifikasi hubungan antara keduanya. Perlu diingat bahwa beberapa negara bagian memiliki populasi di bawah 5 juta, sehingga untuk mempermudah analisis, buat plot dalam skala log. Transformasi nilai variabel menggunakan transformasi log10,kemudian tampilkan plot-nya.

```{r Jawaban Nomor 7}
population_in_millions <- murders$population/10^6
total_gun_murders <- murders$total
plot(log10(population_in_millions), log10(total_gun_murders))
```

## Soal Nomor 8

Buat histogram dari populasi negara bagian.

```{r Jawab Nomor 8}
hist(murders$population/10^6)
```

## Soal Nomor 9

Hasilkan boxplot dari populasi negara bagian berdasarkan wilayahnya.

```{r Jawaban Nomor 9}
boxplot(population~region, data=murders)
```
